---
title: "Plan d'actions Nemeton"
subtitle: "Fiche par UGF"
lang: fr
format:
  pdf:
    documentclass: article
    geometry:
      - margin=2cm
    toc: false
    number-sections: false
    fig-pos: H
    fig-align: center
    keep-tex: false
    pdf-engine: xelatex
    mainfont: "DejaVu Sans"
    sansfont: "DejaVu Sans"
    monofont: "DejaVu Sans Mono"
    colorlinks: true
    linkcolor: "blue!60!black"
    include-in-header:
      text: |
        \usepackage{fancyhdr}
        \usepackage{xcolor}
        \usepackage{tcolorbox}
        \usepackage{longtable}
        \usepackage{booktabs}
        \tcbuselibrary{skins,breakable}
        \pagestyle{fancy}
        \fancyhf{}
        \fancyhead[L]{\small Plan d'actions Nemeton}
        \fancyhead[R]{\small \thepage}
        \renewcommand{\headrulewidth}{0.4pt}
params:
  data_file: ""
  language: "fr"
execute:
  echo: false
  warning: false
  message: false
---

```{r setup}
data <- readRDS(params$data_file)
lang <- params$language

f_eur <- function(x) {
  if (is.na(x)) return("--")
  formatC(round(x), format = "d", big.mark = " ")
}

f_ha <- function(x) {
  if (is.na(x)) return("--")
  formatC(round(x, 2), format = "f", digits = 2)
}

tr <- function(fr, en) if (identical(lang, "fr")) fr else en
```

\begin{titlepage}
\centering
\vspace*{3cm}
{\Huge\bfseries `r data$project_name`\par}
\vspace{1cm}
{\Large `r tr("Plan d'actions sylvicoles", "Silvicultural action plan")`\par}
\vspace{2cm}
\begin{tcolorbox}[colback=blue!5!white,colframe=blue!50!black,
                  width=0.7\linewidth,arc=2mm,boxrule=0.4pt]
\begin{tabular}{ll}
\textbf{`r tr("Date d'edition", "Issued")`} & `r format(Sys.Date(), "%d/%m/%Y")` \\
\textbf{`r tr("Horizon", "Horizon")`} & `r data$horizon` `r tr("ans", "years")` \\
\textbf{`r tr("Actions", "Actions")`} & `r data$n_actions` \\
\textbf{`r tr("UGF concernees", "UGFs covered")`} & `r data$n_ugfs` \\
\end{tabular}
\end{tcolorbox}
\vfill
{\small \textit{`r tr("Genere par Nemeton", "Generated by Nemeton")`}\par}
\end{titlepage}

```{r summary, results = "asis"}
totals <- data$totals
cat("# ", tr("Synthese globale", "Global summary"), "\n\n", sep = "")
cat("\\begin{tcolorbox}[colback=gray!5!white,colframe=gray!60!black,",
    "title={", tr("Bilan financier sur l'horizon", "Financial outlook"), "},",
    "arc=2mm,boxrule=0.4pt]\n", sep = "")
cat("\\begin{tabular}{lr}\n")
cat("\\textbf{", tr("Cout total", "Total cost"),
    "} & ", f_eur(totals$cout), " EUR \\\\\n", sep = "")
cat("\\textbf{", tr("Revenu total", "Total revenue"),
    "} & ", f_eur(totals$revenu), " EUR \\\\\n", sep = "")
cat("\\midrule\n")
balance_color <- if (!is.na(totals$bilan) && totals$bilan < 0) "red!60!black" else "green!50!black"
cat("\\textbf{", tr("Bilan", "Balance"),
    "} & \\textcolor{", balance_color, "}{\\textbf{",
    f_eur(totals$bilan), " EUR}} \\\\\n", sep = "")
cat("\\end{tabular}\n\\end{tcolorbox}\n\n")
```

\newpage

```{r per-ug, results = "asis"}
prio_color <- function(p) {
  switch(p,
    haute   = "red!70!black",
    moyenne = "orange!80!black",
    basse   = "green!50!black",
    "gray!60!black"
  )
}

statut_color <- function(s) {
  switch(s,
    proposee   = "gray!60!black",
    validee    = "blue!60!black",
    planifiee  = "violet!60!black",
    realisee   = "green!50!black",
    abandonnee = "red!50!black",
    "black"
  )
}

latex_escape <- function(x) {
  if (is.null(x) || length(x) == 0L || is.na(x)) return("")
  x <- as.character(x)
  x <- gsub("\\\\", "\\\\textbackslash{}", x)
  x <- gsub("&",  "\\\\&",  x)
  x <- gsub("%",  "\\\\%",  x)
  x <- gsub("\\$", "\\\\$",  x)
  x <- gsub("#",  "\\\\#",  x)
  x <- gsub("_",  "\\\\_",  x)
  x <- gsub("\\{", "\\\\{",  x)
  x <- gsub("\\}", "\\\\}",  x)
  x <- gsub("~",  "\\\\textasciitilde{}",  x)
  x <- gsub("\\^", "\\\\textasciicircum{}", x)
  x
}

for (ug in data$ugfs) {
  cat("# ", latex_escape(ug$label), " \\textcolor{gray}{(",
      latex_escape(ug$ug_id), ")}\n\n", sep = "")

  # ---- OSM map ----
  if (!is.na(ug$map_png) && file.exists(ug$map_png)) {
    cat("\\begin{center}\n",
        "\\includegraphics[width=0.85\\linewidth,",
        "keepaspectratio]{",
        gsub("\\\\", "/", ug$map_png),
        "}\n\\end{center}\n\n", sep = "")
  }

  # ---- UGF summary card ----
  cat("\\begin{tcolorbox}[colback=gray!3!white,colframe=gray!60!black,",
      "arc=2mm,boxrule=0.3pt,left=4pt,right=4pt,top=4pt,bottom=4pt]\n",
      sep = "")
  cat("\\begin{tabular}{p{3.2cm}r p{3cm}r}\n")
  cat("\\textbf{", tr("Surface", "Area"), "} & ",
      f_ha(ug$surface_ha), " ha & ",
      "\\textbf{", tr("Actions", "Actions"), "} & ",
      length(ug$actions), " \\\\\n", sep = "")
  bal_col <- if (!is.na(ug$bilan) && ug$bilan < 0) "red!60!black" else "green!50!black"
  cat("\\textbf{", tr("Cout", "Cost"), "} & ",
      f_eur(ug$cout), " EUR & ",
      "\\textbf{", tr("Revenu", "Revenue"), "} & ",
      f_eur(ug$revenu), " EUR \\\\\n", sep = "")
  cat("\\multicolumn{3}{r}{\\textbf{", tr("Bilan", "Balance"), "}} & ",
      "\\textcolor{", bal_col, "}{\\textbf{", f_eur(ug$bilan), " EUR}} \\\\\n",
      sep = "")
  cat("\\end{tabular}\n\\end{tcolorbox}\n\n")

  if (length(ug$actions) == 0L) {
    cat("\\textit{",
        tr("Aucune action planifiee.", "No action planned."),
        "}\n\n", sep = "")
    cat("\\newpage\n\n")
    next
  }

  # ---- Action table (longtable so it breaks across pages) ----
  cat("\\vspace{0.4em}\n")
  cat("{\\small\n")
  cat("\\begin{longtable}{lllrrrl}\n\\toprule\n")
  hdr <- if (identical(lang, "fr")) {
    c("Annee", "Type", "Priorite", "Cout (EUR)", "Revenu (EUR)",
      "Bilan (EUR)", "Objectifs")
  } else {
    c("Year", "Type", "Priority", "Cost (EUR)", "Revenue (EUR)",
      "Balance (EUR)", "Objectives")
  }
  cat(paste(paste0("\\textbf{", hdr, "}"), collapse = " & "),
      " \\\\\n\\midrule\n\\endhead\n", sep = "")
  for (a in ug$actions) {
    prio <- a$priorite
    prio_cell <- sprintf("\\textcolor{%s}{%s}",
                         prio_color(prio), latex_escape(prio))
    cat(a$annee_realisation, " & ",
        latex_escape(a$type), " & ",
        prio_cell, " & ",
        f_eur(a$cout_eur), " & ",
        f_eur(a$revenu_eur), " & ",
        f_eur(a$bilan_eur), " & ",
        latex_escape(paste(a$objectifs_lies, collapse = ", ")),
        " \\\\\n", sep = "")
  }
  cat("\\bottomrule\n\\end{longtable}\n}\n\n")

  # ---- Wide comments section ----
  comments <- Filter(function(a) nzchar(trimws(a$commentaire)), ug$actions)
  if (length(comments) > 0L) {
    cat("\\vspace{0.6em}\n")
    cat("\\begin{tcolorbox}[colback=yellow!5!white,colframe=orange!60!black,",
        "title={", tr("Commentaires", "Comments"), "},",
        "arc=2mm,boxrule=0.3pt,breakable]\n", sep = "")
    for (a in comments) {
      cat("\\textbf{", a$annee_realisation, " - ",
          latex_escape(a$type), "} ",
          "\\textcolor{", statut_color(a$statut), "}{\\textit{(",
          latex_escape(a$statut), ")}}",
          " \\\\\n", sep = "")
      cat(latex_escape(a$commentaire), "\n\n\\medskip\n", sep = "")
    }
    cat("\\end{tcolorbox}\n\n")
  }

  cat("\\newpage\n\n")
}
```
