---
title: "reGénération Nemeton"
subtitle: "Fiche de régénération par UGF"
lang: fr
format:
  pdf:
    documentclass: article
    geometry:
      - margin=2cm
    toc: false
    number-sections: false
    fig-pos: H
    fig-align: center
    keep-tex: false
    pdf-engine: xelatex
    mainfont: "DejaVu Sans"
    sansfont: "DejaVu Sans"
    monofont: "DejaVu Sans Mono"
    colorlinks: true
    linkcolor: "blue!60!black"
    include-in-header:
      text: |
        \usepackage{fancyhdr}
        \usepackage{xcolor}
        \usepackage{tcolorbox}
        \usepackage{longtable}
        \usepackage{booktabs}
        \tcbuselibrary{skins,breakable}
        \pagestyle{fancy}
        \fancyhf{}
        \fancyhead[L]{\small reGénération Nemeton}
        \fancyhead[R]{\small \thepage}
        \renewcommand{\headrulewidth}{0.4pt}
params:
  data_file: ""
  language: "fr"
execute:
  echo: false
  warning: false
  message: false
---

```{r setup}
data <- readRDS(params$data_file)
lang <- params$language

`%||%` <- function(a, b) if (is.null(a)) b else a
tr <- function(fr, en) if (identical(lang, "fr")) fr else en

# Échappement LaTeX minimal (mêmes caractères que le template Plan d'actions).
latex_escape <- function(x) {
  if (is.null(x) || length(x) == 0) return("")
  x <- as.character(x)
  x <- gsub("\\\\", "\\\\textbackslash{}", x)
  x <- gsub("([&%$#_{}])", "\\\\\\1", x)
  x <- gsub("~", "\\\\textasciitilde{}", x)
  x <- gsub("\\^", "\\\\textasciicircum{}", x)
  x
}
```

\begin{titlepage}
\centering
\vspace*{3cm}
{\Huge\bfseries reGénération Nemeton\par}
\vspace{1cm}
{\Large `r latex_escape(data$project_name)`\par}
\vspace{0.5cm}
{\large `r tr("Fiche de régénération par UGF", "Regeneration sheet per unit")`\par}
\vspace{2cm}
{\normalsize `r tr("Unités de gestion", "Management units")`: `r data$n_ugfs`\par}
{\normalsize `r tr("Généré le", "Generated on")`: `r latex_escape(data$generated_on)`\par}
\end{titlepage}

```{r content, results='asis'}
if (length(data$ugfs) == 0L) {
  cat(tr("Aucune UGF à exporter.", "No management unit to export."), "\n")
}

for (ug in data$ugfs) {
  cat("\\section*{", tr("UGF", "Unit"), " ", latex_escape(ug$label), "}\n\n", sep = "")

  # ---- Conditions de station ----
  if (length(ug$conditions) > 0L) {
    cat("\\begin{longtable}{ll}\n\\toprule\n")
    cat("\\textbf{", tr("Condition", "Condition"), "} & \\textbf{",
        tr("Valeur", "Value"), "} \\\\\n\\midrule\n\\endhead\n", sep = "")
    for (c in ug$conditions) {
      cat(latex_escape(c$label), " & ", latex_escape(c$value), " \\\\\n", sep = "")
    }
    cat("\\bottomrule\n\\end{longtable}\n\n")
  }

  # ---- Classement des essences (top-N déterministe) ----
  if (length(ug$species) > 0L) {
    cat("\\vspace{0.4em}\n\\textbf{", tr("Essences recommandées", "Recommended species"),
        "}\n\n", sep = "")
    cat("\\begin{longtable}{clll}\n\\toprule\n")
    cat("\\textbf{\\#} & \\textbf{", tr("Essence", "Species"), "} & \\textbf{",
        tr("Adéquation", "Suitability"), "} & \\textbf{",
        tr("Facteur limitant", "Limiting factor"), "} \\\\\n\\midrule\n\\endhead\n", sep = "")
    for (s in ug$species) {
      cat(s$rank, " & ", latex_escape(s$label), " & ",
          latex_escape(s$suitability), " & ",
          latex_escape(s$limiting), " \\\\\n", sep = "")
    }
    cat("\\bottomrule\n\\end{longtable}\n\n")
  }

  # ---- Commentaire (manuel ou conseil IA inséré) ----
  if (nzchar(trimws(ug$comment %||% ""))) {
    cat("\\vspace{0.4em}\n")
    cat("\\begin{tcolorbox}[colback=yellow!5!white,colframe=orange!60!black,",
        "title={", tr("Commentaire", "Comment"), "},",
        "arc=2mm,boxrule=0.3pt,breakable]\n", sep = "")
    cat(latex_escape(ug$comment), "\n")
    cat("\\end{tcolorbox}\n\n")
  }

  cat("\\newpage\n\n")
}
```
